臺灣彰化地方法院刑事判決
111年度交訴字第147號
公  訴  人  臺灣彰化地方檢察署檢察官
被      告  施啓良


輔  佐  人  施春霖


選任辯護人  蔡孟翰律師
上列被告因過失致死案件，經檢察官提起公訴（111年度偵字第1
1272號），本院依簡式審判程序判決如下：
    主  文
施啓良犯過失致人於死罪，處有期徒刑柒月。
    事實及理由
一、本件犯罪事實、證據及應適用法條，除補充證據「被告於本
    院程序中之自白、彰化縣警察局道路交通事故肇事人自首情
    形紀錄表、車號查詢汽車車籍、法醫參考病歷資料、診斷書
    」，以及補充量刑證據：「被告之身心障礙證明、重大傷病
    卡及診斷證明書」外，餘均引用檢察官起訴書之記載（如附
    件）。
二、按刑法第62條所謂自首，祇以犯人在犯罪未發覺之前，向該
    管公務員申告犯罪事實，而受裁判為已足，並不以使用「自
    首」字樣或言明「自首」並「願受裁判」為必要（最高法院
    63年度臺上字第1101號判決意旨參照）。經查，被告於肇事
    後，員警至現場處理事故時，被告在場，並坦承肇事乙節，
    有彰化縣警察局道路交通事故肇事人自首情形紀錄表在卷可
    參，足認被告於肇事後，偵查犯罪之員警未發覺犯罪行為人
    前承認其為肇事者，依前揭判決意旨，被告顯已符合自首要
    件，爰依刑法第62條前段之規定減輕其刑。
三、爰審酌被告疏於注意行車安全，過失肇事致使被害人死亡，
    使被害人家屬身心受創重大，並衡以犯後坦承犯行之犯後態
    度，因和解金額無共識而未能與被害人家屬達成和解並取得
    其等諒解，暨其智識程度為國中畢業、素行、生活狀況（參
    其前開量刑證據）、過失之情節為肇事主因等一切情狀，量
    處如主文所示之刑，以示懲儆。
四、依刑事訴訟法第273條之1第1項、第299條第1項前段、第310
    條之2、第454條第2項，刑法第276條、第62條前段，刑法施
    行法第1條之1第1項，判決如主文。
五、如不服本判決，得於判決書送達之翌日起20日內，以書狀敘
    述理由，向本院提出上訴（須附繕本）。
本案經檢察官施教文提起公訴，檢察官楊閔傑到庭執行職務。　
中　　華　　民　　國　　111 　年　　10　　月　　26　　日
                  刑事第四庭    法  官  林怡君  
以上正本證明與原本無異。
如不服本判決應於收受判決後20日內向本院提出上訴書狀，並應
敘述具體理由。其未敘述上訴理由者，應於上訴期間屆滿後20日
內向本院補提理由書(均須按他造當事人之人數附繕本)「切勿逕
送上級法院」。
告訴人或被害人如對本判決不服者，應具備理由請求檢察官上訴
，其上訴期間之計算係以檢察官收受判決正本之日期為準。
中　　華　　民　　國　　111 　年　　10　　月　　26　　日
                                書記官  馬竹君
附錄本案論罪科刑法條全文：
中華民國刑法第276條
因過失致人於死者，處5年以下有期徒刑、拘役或50萬元以下罰
金。
臺灣彰化地方檢察署檢察官起訴書
                                    111年度偵字第11272號
　　被　　　告　施啓良 　男　47歲（民國00年0月0日生）
　　　　　　　　　　　　住彰化縣○○鄉○○村○○路00○0
　　　　　　　　　　　　　號
　　　　　　　　　　　　國民身分證統一編號：Z000000000號
上列被告因過失致死案件，業經偵查終結，認應提起公訴，茲將
犯罪事實及證據並所犯法條分敘如下：
　　　　犯罪事實
一、施啓良於民國110年12月22日22時32分許，駕駛車號00-0000
    號自用小貨車，沿彰化縣埔鹽鄉成功一路由西往東方向行駛
    ，途經成功一路86號前，原應注意汽車行駛時，駕駛人應注
    意車前狀況及兩車並行之間隔，並隨時採取必要安全措施，
    而依當時情形天候、道路狀況，並無不能注意之情事，竟疏
    未注意，適有翁謀源駕駛車號00-0000號自用小貨車，於夜
    晚不當於未劃分向標線道路占用車道同向路邊停車，並在車
    後方整理蔬菜，影響行車安全，施啓良見狀閃避不及，車號
    00-0000號自用小貨車右側前車頭方向燈撞及翁謀源，致翁
    謀源倒地，身體因而受有蛛網膜下出血併肋骨及骨盆骨折等
    傷害，經送醫後仍不治死亡。
二、案經翁謀源之子翁文蓋告訴及本署檢察官簽分偵辦。
　　　　證據並所犯法條
一、證據清單及待證事實：
編號 證　據　清　單　　 待　證　事　實　　　 一 告訴人翁文蓋於警詢及偵訊時之指述 全部犯罪事實。　　　　　　 二 被告施啓良於警詢及偵訊時之供述　　　 被告坦承上開全部犯罪事實。 三 道路交通事故現場圖、道路交通事故調查報告表暨肇事現場及車損照 片 　　 被告駕駛車號00-0000號自用小貨車於上揭時地撞及在車號00-0000號自用小貨車後方整理蔬菜之翁謀源之事實。 四 相驗筆錄、相驗屍體證明書、檢驗報告書 翁謀源因上開車禍致身體因而受有蛛網膜下出血併肋骨及骨盆骨折等傷害，經送醫後仍不治死亡之事實。 五 交通部公路總局臺中區監理所彰化縣區車輛行車事故鑑定會鑑定意見書（彰化縣區0000000） 被告施啓良駕駛自用小貨車，夜晚行經未劃分向標線道路，未專注車前狀況，致撞及路邊停車後方整理蔬菜之駕駛人，為肇事主因。 死者翁謀源駕駛自用小貨車，夜晚不當於未劃分向標線道路占用車道同向路邊停車，並在車後方整理蔬菜，影響行車安全，為肇事次因。 
二、核被告施啓良所為，係犯刑法第276條段之過失致死罪嫌。
三、依刑事訴訟法第251條第1項提起公訴。
　　此　致
臺灣彰化地方法院
中　　華　　民　　國　　111　　年　　 8  　月     2   日
　　　　　　　　　　　　　　 　檢  察  官  施教文
本件正本證明與原本無異　
中　　華　　民　　國　  111　  年　　 8    月    16   日
                               書  記  官  張耕樺
所犯法條
中華民國刑法第276條
因過失致人於死者，處 5 年以下有期徒刑、拘役或 50 萬元以
下罰金。